臺灣臺中地方法院臺中簡易庭民事判決
                                    110年度中簡字第340號
原      告  劉姿吟  


被      告  張聖德  
上列當事人間侵權行為損害賠償事件，原告就本院109年度中交
簡字第2416號刑事案件提起附帶民事訴訟（109年度中交簡附民
字第103號），經本院刑事庭裁定移送前來，於民國110年9月9日
言詞辯論終結，本院判決如下：
    主      文
被告應給付原告新臺幣玖萬伍仟玖佰貳拾元及自民國一一０年八
月十四日起至清償日止，按年息百分之五計算之利息。
原告其餘之訴駁回。
本判決原告勝訴部分得假執行，被告如以新臺幣玖萬伍仟玖佰貳
拾元為原告預供擔保或提存，得免為假執行。
原告其餘假執行之聲請駁回。
    事實及理由
一、被告經合法通知，無正當理由，未於詞辯論期日到場，核無
    民事訴訟法第386 條所列各款情形，爰依原告之聲請，由其
    一造辯論而為判決。
二、原告主張：
  ㈠被告於民國109年2月24日15時3分許，駕駛車牌號碼000-0000
     號自用小貨車，沿臺中市北屯區綏遠路由南往北方向行駛
    ，行經綏遠路2段與文心路4段交岔路口，欲左轉往梅川東路
    時，原應注意車輛行駛時之車前狀況，並隨時採取必要之安
    全措施，並應注意汽車行經行人穿越道，遇有行人穿越時，
    應暫停先讓行人通過，且依當時情形，並無不能注意之情事
    ，竟疏未注意及此，貿然左轉通過該路口，適原告沿文心路
    4 段行人穿越道由南往北步行穿越該路口，雙方發生碰撞，
    致原告因而受有外傷性顱硬膜下出血、頭皮撕裂傷、身體及
    四肢多處挫傷等傷害。爰依侵權行為之法律關係，請求被告
    賠償損害：1.不能工作損失：原告因傷住院4 日，後續出院
    需休養14日，合計18日不能工作，以每月薪資新臺幣（下同
    ）2萬7000元計算，合計工作收入損失1萬6200元。2.慰撫金
    ：原告因車禍受有顱內硬膜下出血傷害，導致經常暈眩、嘔
    吐、精神不濟、嗜睡，為常人所不能忍，爰請求精神賠償10
    萬3800元。以上合計12萬元。
  ㈡並聲明：1.被告應給付原告12萬元及自起訴狀繕本送達翌日
    起至清償日止，按年息百分之5 計算之利息。2.願供擔保請
    准宣告假執行。
三、被告未於言詞辯論期日到場，亦未提出書狀為何聲明或陳述
    。
四、得心證之理由：
  ㈠原告主張被告於前揭時、地駕駛自用小貨車，過失撞及步行
    在行人穿越道之原告，致原告受有外傷性顱硬膜下出血、頭
    皮撕裂傷、身體及四肢多處挫傷等傷害等情，業據其提出診
    斷證明書為證（見附民卷11頁）。被告涉嫌過失傷害案件，
    經本院109 年度中交簡字第2416號刑事判決判處被告犯汽車
    駕駛人行經行人穿越道不依規定讓行人優先通行之過失傷害
    罪刑確定（處有期徒刑2月，得易科罰金），有上開刑事判
    決在卷可考（見中簡卷第21-25頁），以上諸情為被告所不
    爭執。被告之過失行為與原告所受傷害有相當因果關係。被
    告駕駛自用小貨車肇事過失侵害原告身體之事實，洵可認定
    為真正。
  ㈡按因故意或過失，不法侵害他人之權利者，負損害賠償責任
    ；汽車、機車或其他非依軌道行駛之動力車輛，在使用中加
    損害於他人者，駕駛人應賠償因此所生之損害；不法侵害他
    人之身體或健康者，對於被害人因此喪失或減少勞動能力或
    增加生活上之需要時，應負損害賠償責任；不法侵害他人之
    身體、健康、名譽、自由、信用、隱私、貞操，或不法侵害
    其他人格法益而情節重大者，被害人雖非財產上之損害，亦
    得請求賠償相當之金額，民法第184條第1項前段、第191 條
    之2前段、第193條第1項、第195條第1 項前段定有明文。本
    件被告駕駛自用小貨車肇事致使原告受傷，原告訴請被告賠
    償損害自屬有據。茲就原告請求被告賠償損害之項目及金額
    是否有理，逐項論述如次：
  1.工作收入損失部分：依中國醫藥大學附設醫院診斷證明書記
    載，原告於109年2月25日經急診住院，至2月27日出院，出
    院後建議休養2週，有診斷證明書在卷可參（見附民卷第11
    頁），原告主張因傷18日不能工作，應屬可採。按身體或健
    康受侵害，而減少勞動能力者，其減少及殘存勞動能力之價
    值，不能以現有之收入為準，蓋現有收入每因特殊因素之存
    在而與實際所餘勞動能力不相符合，現有收入高者，一但喪
    失其職位，未必能自他處獲得同一之待遇，故所謂減少及殘
    存勞動能力之價值，應以其能力在通常情形下可能取得之收
    入為標準（最高法院61年台上字第1987號判例參照）。原告
    109年1月薪資扣除勞健保等實領金額2萬8307 元，有薪資明
    細表在卷可參（見附民卷第13頁），原告主張受傷當時每月
    通常可得收入為2萬7000 元應屬可信。依此計算原告因傷不
    能工作所受損害為1萬6200元（27000元×18/30＝16200元），
    原告請求被告賠償工作收入損失1萬6200 元，核屬有據，應
    予准許。
  2.精神慰撫金部分：按不法侵害他人之身體及名譽，被害人受
    有非財產上損害，請求加害人賠償相當金額之慰撫金時，法
    院對於慰撫金之量定，應斟酌實際加害情形、所造成之影響
    、被害人所受精神上痛苦之程度、雙方之身分、地位、經濟
    狀況及其他各種情形，以核定相當之數額（最高法院47年台
    上字第1221號、51年台上字第223 號、76年台上字第1908號
    判例參照）。查被告駕車撞及步行在行人穿越道之原告，過
    失情節嚴重，造成原告傷勢非輕，傷後持續就醫治療，生活
    相當不便，堪認其肉體及精神受相當之痛苦。參酌卷附兩造
    稅務電子閘門財產所得調件明細表（見證物袋）所示兩造財
    產所得，及原告陳明其為大學畢業，之前在漢堡王擔任值班
    經理，車禍後2個月轉兼職，109年11月離職，目前沒有工作
    等語（見中簡卷第46頁），刑事判決記載被告職業為工、經
    濟狀況勉持（見中簡卷第22頁）。本院斟酌兩造身分、地位
    及經濟狀況、本件車禍發生始末及原告所受精神上痛苦等情
    狀，認原告請求被告賠償非財產上損害以9 萬元為適當，逾
    此數額之請求，即為無理由，應予駁回。
  ㈢按保險人依本法規定所為之保險給付，視為被保險人損害賠
    償金額之一部分；被保險人受賠償請求時，得扣除之，強制
    汽車責任保險法第32條定有明文。原告陳明已領取汽車強制
    責任保險金給付1萬0280 元，有存摺節本在卷可參（見中簡
    卷第59頁），扣除結果，原告得請求被告賠償之金額為9萬5
    920元（16200元＋90000元－10280元＝95920元）。
  ㈣末按「給付無確定期限者，債務人於債權人得請求給付時，
    經其催告而未為給付，自受催告時起，負遲延責任。其經債
    權人起訴而送達訴狀，或依督促程序送達支付命令，或為其
    他相類之行為者，與催告有同一之效力。」，「遲延之債務
    ，以支付金錢為標的者，債權人得請求依法定利率計算之遲
    延利息。但約定利率較高者，仍從其約定利率。」，民法第
    229條第2項、第233條第1項定有明文。原告所提刑事附帶民
    事起訴狀繕本於110年8月13日送達被告（送達證書見卷第15
    1頁），被告自受起訴狀送達時起負遲延責任，並應自翌日
    起加付法定遲延利息。
五、從而，原告依侵權行為之法律關係（民法第184條第1項前段
    、第191條之2、第193條第1項、第195條第1項規定），請求
    被告給付9萬5920元及自起訴狀繕本送達翌日即110年8月14
    日起至清償日止，按年息百分之5計算之利息，為有理由，
    應予准許，逾此部分之請求，為無理由，應予駁回。
六、本件係就民事訴訟法第427條第1項訴訟適用簡易程序為被告
    敗訴之判決，爰依民事訴訟法第389條第1項第3 款規定，依
    職權宣告假執行，並依職權諭知被告預供擔保或提存，得免
    為假執行。原告就此勝訴部分陳明願供擔保請准宣告假執行
    ，僅係促使本院職權發動，毋庸為准駁之諭知。至原告敗訴
    部分，其假執行之聲請失所依附，應併予駁回。
七、本件刑事附帶民事訴訟經本院刑事庭裁定移送民事庭審理，
    依刑事訴訟法第504條第2項規定免納裁判費，審理期間復未
    發生訴訟費用，毋庸為訴訟費用負擔諭知。　
八、據上論結，本件原告之訴為一部有理由，一部無理由，依民
    事訴訟法第436條第2項、第385條第1項前段、第389條第1項
    第3款、第392條第2項，判決如主文。
中　　華　　民　　國　　110 　年　　10　　月　　7 　　日
                  臺灣臺中地方法院臺中簡易庭
                                  法  官  熊祥雲
以上正本係照原本作成。
如不服本判決，應於送達後20日內，向本院提出上訴狀並表明上
訴理由，如於本判決宣示後送達前提起上訴者，應於判決送達後
20日內補提上訴理由書（須附繕本），如委任律師提起上訴者，
應一併繳納上訴審裁判費。
中　　華　　民　　國　　110 　年　　10　　月　　7 　　日
                                  書記官  王麗麗